臺灣屏東地方法院刑事判決　　　　　　　95年度訴字第1002號
公　訴　人　臺灣屏東地方法院檢察署檢察官
被　　　告　甲○○
上列被告因違反毒品危害防制條例案件，經檢察官提起公訴（95
年度毒偵字第1799號），被告於本院準備程序中就被訴事實為有
罪之陳述，經本院合議庭裁定由受命法官獨任依簡式審判程序審
理，判決如下：
    主  文
甲○○施用第一級毒品，累犯，處有期徒刑壹年捌月，扣案之空
注射針筒支沒收。
    事  實
一、甲○○前於民國88年間，因施用毒品案件，前經本院88年度
    毒聲字第144 號裁定送觀察、勒戒，因認有繼續施用毒品之
    傾向，再經本院88年度毒聲字第345 號裁定令入戒治處所施
    以強制戒治，其後歷經本院裁定停止戒治、撤銷停止戒治處
    分，嗣於89年9 月14日執行期滿，由臺灣屏東地方法院檢察
    署檢察官於同89年9 月26日以89年度戒毒偵字第397 號為不
    起訴處分確定；復因施用毒品案件，先後經本院93年度訴字
    第115 號判處應執行有期徒刑9 月確定、本院95年度訴字第
    398 號判處有期徒刑1 年4 月，嗣經臺灣高等法院高雄分院
    駁回上訴確定，其中應執行有期徒刑9 月部分，甫於94年4
    月30日縮短刑期執行完畢。詎其仍不知戒絕毒癮，又於5 年
    內，基於施用第一級毒品海洛因之犯意，於95年8 月14日18
    時許，在其位於屏東縣枋寮鄉○○村○○路172 號住處，以
    將毒品海洛因稀釋後注入針筒，再注射血管之方式，施用第
    一級毒品海洛因1 次。嗣於95年8 月17日上午8 時30分許，
    為警持搜索票在屏東縣枋寮鄉○○村○○路172 號查獲，並
    扣得其所有，且預備供施用毒品海洛因所用之空注射針筒3
    支。
二、案經屏東縣警察局枋寮分局報告臺灣屏東地方法院檢察署檢
    察官偵查起訴。
    理  由
一、本件被告甲○○所犯係死刑、無期徒刑、最輕本刑為3 年以
    上有期徒刑以外之罪，其於本院準備程序中就被訴事實為有
    罪之陳述，經本院合議庭裁定由受命法官獨任依簡式審判程
    序，先予敘明。
二、上揭事實，訊據被告於本院審理中坦承不諱，而被告為警查
    獲經採尿送鑑定結果，確呈嗎啡陽性反應，有台灣檢驗科技
    股份有限公司濫用藥物尿液檢驗報告1 份在卷可稽，此外，
    復被告所有之注射針筒3 支扣案可佐。又上開扣案針筒，經
    送請專業機構鑑定結果，驗無毒品反應，亦有高雄市立凱旋
    醫院濫用藥物成品檢驗鑑定書附卷可按，足認係被告預備供
    施用毒品海洛因所用，是被告上開自白，應與事實相符。第
    查，被告前於88年間，因施用毒品案件，前經本院88年度毒
    聲字第144 號裁定送觀察、勒戒，因認有繼續施用毒品之傾
    向，再經本院88年度毒聲字第345 號裁定令入戒治處所施以
    強制戒治，其後歷經本院裁定停止戒治、撤銷停止戒治處分
    ，嗣於89年9 月14日執行期滿，由臺灣屏東地方法院檢察署
    檢察官於同89年9 月26日以89年度戒毒偵字第397 號為不起
    訴處分確定；復因施用毒品案件，先後經本院93年度訴字第
    115 號判處應執行有期徒刑9 月確定、本院95年度訴字第
    398 號判處有期徒刑1 年4 月，嗣經臺灣高等法院高雄分院
    駁回上訴確定，其中應執行有期徒刑9 月部分，甫於94年4
    月30日縮短刑期執行完畢，有臺灣屏東地方法院檢察署刑案
    資料查註紀錄表、同署全國施用毒品案件紀錄表、臺灣高等
    法院被告前案紀錄表附卷可考，是被告於5 年內所為施用第
    一級毒品犯行，自應依法論科。
三、按海洛因係毒品危害防制條例所定之第一級毒品，不得非法
    施用，是核被告所為，係犯毒品危害防制條例第10條第1 項
    之施用第一級毒品罪。被告為施用毒品海洛因而持有毒品之
    低度行為，已為其施用之高度行為所吸收，不另論罪。又被
    告前因施用毒品案件，經本院93年度訴字第115 號判處應執
    行有期徒刑9 月確定，甫於94年4 月30日縮短刑期執行完畢
    ，有臺灣屏東地方法院檢察署刑案資料查註紀錄表、臺灣高
    等法院被告前案紀錄表在卷可考，其於有期徒刑執行完畢5
    年內故意再犯本件有期徒刑以上之罪，係屬累犯，應依刑法
    第47條第1 項規定加重其刑。爰審酌被告有多次毒品，且歷
    經毒品戒斷之保安處分程序業如上述，仍未能徹底戒除毒癮
    ，顯見其意志不堅，有違政府訂定毒品危害防制條例之美意
    ，雖施用毒品係戕害自身健康、尚未害及他人，仍不宜過度
    輕縱及犯後坦承犯行等一切情狀，量處如主文所示之刑。又
    扣案之空注射針筒3 支，業據被告供承為其所有且預備供施
    用毒品海洛因所用，爰依刑法第38條第1 項第2 款規定，併
    予宣告沒收。
四、公訴意旨另以：
  (一)本件被告除有上開經論罪科刑之施用毒品1 次犯行外，尚於
    95年8 月1 日20時許，施用毒品海洛因1 次之犯行，且與前
    揭論罪科刑部分有集合犯之包括一罪關係等語。
  (二)按犯罪事實應依證據認定之，無證據不得認定犯罪事實；又
    被告之自白，不得作為有罪判決之唯一證據，仍應調查其他
    必要之證據，以察其是否與事實相符，刑事訴訟法第154 條
    第2 項、第156 條第2 項分別定有明文。申言之，被告之自
    白，應以補強證據擔保其真實性；亦即以補強證據之存在，
    藉之限制自白在證據上之價值。而所謂補強證據，則指除該
    自白本身外，其他足資以證明自白之犯罪事實確具有相當程
    度真實性之證據而言。雖其所補強者，非以事實之全部為必
    要，但亦須因補強證據與自白之相互利用，而足使犯罪事實
    獲得確信者，始足當之（最高法院74年台覆字第10號判例參
    照）。
  (三)公訴意旨所指被告另有1 次施用毒品海洛因犯行，無非係以
    被告於警詢、偵查中之自白及前揭尿液檢驗報告為據，然被
    告於警詢中雖供稱：伊自95年8 月1 日20時許起開始施用毒
    品海洛因等語，似指反覆多次施用毒品之期間始點，後於偵
    查中改稱：（除經本院論罪科刑之部分外），僅有於95年8
    月1 日20時許施用1 次等語，然於審理中又稱：伊已不記得
    有無於95年8 月1 日施用毒品云云，足認其前後供述不一，
    實難遽採；其次，人體施用海洛因後代謝之情形，因受施用
    劑量、施用方式、個人體質及其代謝情況等因素各異，惟大
    抵而言，一般可檢出之最長時間為2 至4 日（卷附行政院衛
    生署管制藥品管理局91年9 月23日管檢字第109652號函參照
    ），故而前揭卷附尿液檢驗報告，僅能證明被告曾於採尿前
    回溯4 日內，確有施用毒品海洛因，然關於施用之次數、確
    切之時間及採尿前4 日以前之時間，被告是否確有吸食毒品
    海洛因犯行，則無從率以認定；況扣案之注射針筒均未使用
    過，亦難與被告前揭自白互核相佐，自難徒憑被告於警詢、
    偵查中前後不一之自白，遽為有罪之認定，惟公訴人既以集
    合犯之包括一罪關係起訴，本院爰不另為無罪之諭知，附此
    敘明。
據上論斷，應依刑事訴訟法第273 條之1 第1 項、第299 條第1
項前段，毒品危害防制條例第10條第1 項、刑法第11條前段、第
47條第1 項、第38條第1項第2款，判決如主文
本案經檢察官靳隆坤到庭執行職務。
中   華    民     國     96    年   1     月   22     日
                      刑事第四庭   法  官  劉敏芳
以上正本證明與原本無異。
如不服本判決應於收受本判決送達後十日內向本院提出上訴書狀
，其未敘述上訴理由者，並得於提起上訴後十日內向本院補提理
由書狀（均須按他造當事人之人數附繕本）「切勿逕送上級法院
」
中   華    民     國     96    年    1    月    22    日
                                   書記官  許倬維
附錄本案論罪法條：
毒品危害防制條例第10條第1項：
施用第一級毒品者，處6月以上5年以下有期徒刑。
